臺灣高雄地方法院刑事判決　　　　　　　　　　　　　九十年度訴字第二五三五號
　　公　訴　人　臺灣高雄地方法院檢察署檢察官
　　被　　　告　甲○○
　　指定辯護人　本院
右列被告因違反毒品危害防制條例案件，經檢察官提起公訴（九十年度偵字第一一八
七九號、第一五九六八號），本院判決如左：
    主  文
甲○○連續販賣第二級毒品，處有期徒刑玖年，禠奪公權陸年。扣案之安非他命包
（驗後毛重拾伍點陸伍公克）沒收銷燬之。扣案之夾鏈袋壹拾包，沒收。未扣案
之販毒所得新台幣壹萬貳仟元，沒收；如全部或一部不能沒收時，以其財產抵償之。
被訴販賣第一級毒品部分無罪。
    事  實
一、甲○○因有施用第一、二級毒品習慣（所涉施用毒品犯嫌，另案由檢察官偵辦中
    ），所需費用甚鉅，竟思以販賣毒品謀取暴利之方式，解決經濟困境，而明知安
    非他為第二級毒品，不得持有、販賣，竟基於意圖營利之概括犯意，以（０七）
    0000000號電話為聯絡工具，自九十年一月間起（農曆年後）（起訴書誤
    載為九十年二月）至同年六月十八日止，連續在其高雄縣甲仙鄉田寮巷二十四號
    住處，以每包新台幣（以下同）一千元之價格，販賣安非他命予綽號「山豬」之
    丁○○二次、戊○○十次（丁○○、戊○○二人所涉違反毒品危害防制條例犯嫌
    ，均另案由檢察官偵辦）。嗣於九十年六月十九日七時十分許，為警於前開田寮
    巷處查獲，並扣得其所有供販賣用安非他命（驗前毛重三十五點七公克、驗後毛
    重三十五點六五公克）、供分裝毒品用夾鏈袋十三包。
二、案經高雄縣警察局旗山分局、台南縣警察局善化分局報告臺灣高雄地方法院檢察
    署檢察官偵查起訴。
    理  由
壹、有罪部分：
  一、訊據被告甲○○固坦承扣案晶體二包（經鑑驗為安非他命，詳如後述）為其於
      九十年五月間販入，並供其施用及販賣用，惟另辯稱：「戊○○有拿出去三、
      四次說要賣給別人，但錢都沒有拿回來給我」云云。惟查：
    (一)、右揭事實，業據被告於九十年六月十九日警訊、偵訊中分別供稱：「我賣過
        十次安非他命給戊○○，及賣過十次安非他命給丁○○，每包一千元」、「
        九十年過年前在家裡，賣安非他命給『田仔』（指戊○○）不到十次，另外
        還賣給丁○○，也不超過十次，每次不超過一千元」等語，及其於九十年六
        月二十六日偵訊時供稱：「九十年過年後開始賣安非他命給戊○○、『山豬
        』丁○○，一小包一千元」等語，且證人丁○○於九十年六月十九日警訊、
        偵訊中分別證稱：「是以一千元的代價向甲○○買安非他命二、三次，最後
        一次是九十年六月十八日」、「向甲○○買安非他命二次，都在甲○○家裡
        買，一小包一千元，九十年三月底、六月十八日各買一次」等語，又證人戊○○於九十年六月十九日警訊時證稱：「我向甲○○買安非他命很多次，都
        到他家買，一次一千元」等語、於九十年六月二十六日偵訊時證稱：「向甲○○買安非他命有數十次」等語、於九十年十二月三日本院審理時證稱：「
        自八十九年十一月至九十年六月十八日，在甲○○甲仙家裡，向甲○○買安
        非他命十多次，每次買一千元至二千元不等」等語，則以被告與前開二證人
        之證述，互相對照，並以最有利於被告之認定，應認被告販賣安非他命之時
        間、價格、次數為：自九十年一月間起（農曆年後）至同年六月十八日止、
        以每包一千元、販賣安非他命予丁○○二次、戊○○十次。至於被告前開辯
        解，為證人戊○○所否認，亦與其於警、偵訊之供述不符，又證人丁○○於
        九十年六月二十六日偵訊、九十年十一月十六日本院審理時分別改稱：「我
        是向甲○○拿安非他命，但林忠與沒有向我拿錢」、「甲○○有給我二次安
        非他命」云云，非但與其前證述不合，亦與被告供述不合，均不足為被告有
        利之認定。
    (二)、扣案晶體三包經送鑑驗為安非他命（驗前毛重三十五點七公克、後毛重三十
        五點六五公克），此有卷附高雄醫學大學附設中和紀念醫院九０一０─一九
        一號檢驗報告單可憑。此外復有夾鏈袋十三包扣案可資佐證，被告雖辯稱係
        證人戊○○所有，惟為戊○○所否認，且被告於警訊時即坦承為其所有，復
        在被告住處查獲，顯見被告前開辯解不實。
    (三)、被告自承係因施用第一級毒品海洛因花費過大，始起意販賣安非他命，且販
        賣安非他命罪為重罪，毒品之取得亦屬不易，衡情販賣毒品自應有極大之利
        得，始有人甘冒被判重罪之危險，仍為販毒之舉，自足認被告販賣安非他命
        有營利之意圖。
    是綜上所述，本件事證已明，被告犯行洵堪認定。
二、核被告所為，係犯毒品危害防制條例第四條第二項之販賣第二級毒品罪。被告非
    法持有第二級毒品行為，進而販賣，其持有之低度行為應被販賣之高度行為所吸
    收，不另論罪。又被告先後多次犯行，時間緊接，犯罪構成要件相同，顯係基於
    概括犯意為之，為連續犯，依刑法第五十六條之規定以一罪論，並加重其刑（無
    期徒刑部分不得加重）。爰審酌被告販賣安非他命，危害社會治安，惡性不輕，
    時間長達半年，次數亦達十二次，所生危害頗鉅，惟犯後坦承部分犯行，態度尚
    稱良好，前復未曾受有期徒刑以上刑之宣告，此有台灣高等法院被告全國前案紀
    錄表、台灣高雄地方法院檢察署刑案資料查註紀錄表在卷足憑，及其犯罪之動機
    、手段等一切情狀，量處如主文所示之刑，又依其販賣毒品之犯罪性質，認有褫
    奪公權之必要，併予宣告褫奪公權六年，以資懲儆。扣案之晶體三包係第二級毒
    品安非他命（驗後毛重三十五．六五公克），已如前述，屬毒品危害防制條例所
    定之毒品，依毒品危害防制條例第十八條第一項之規定，宣告沒收並銷燬之。因
    鑑驗耗失之安非他命，自無庸沒收銷燬，併此敘明。扣案夾鏈袋十三包為被告所
    有，且數量龐大，自屬供分裝安非他命販賣用，依同條例十九條第一項前段宣告
    沒收。又未扣案之被告販賣安非他命所得一萬二千元，亦依同條例第十九條第一
    項宣告沒收，如全部或一部不能沒收時，以其財產抵償之。至於另扣案之海洛因
    三包、鉛球二個，均與本件犯行無涉（被告所涉販賣海洛因犯行，另為無罪之諭
    知，詳如後述），殘留有安非他命吸管一支，被告稱係供施用安非他命之用，復
    無其他事證可認與本件犯行有關，自均不予宣告沒收，應由檢察官就被告所涉施
    用毒品案件中處理，附此敘明。
貳、無罪部分：
    一、公訴意旨略以：被告甲○○意圖營利，基於概括之犯意，自民國九十年二月
        初起，在其住處高雄縣甲仙鄉田寮巷二十四號，以毒品海洛因每半錢六千元
        之價格，連續多次販賣品海洛因予乙○○、丙○○等人，因認被告涉有連續
        販賣第一級毒品罪嫌。
    二、按犯罪事實應依證據認定之，無證據不得推定其犯罪事實，刑事訴訟法第一
        百五十四條定有明文。又認定不利於被告之事實，須依積極證據，苟積極證
        據不足為不利於被告事實之認定時，即應為有利於被告之認定，更不必有何
        有利之證據（最高法院三十年上字第八一六號判例參照）。本件公訴人認被
        告涉有販賣海洛因犯行，係以證人丙○○、乙○○於警訊之證述，及扣案海
        洛因三包為其論據。惟訊據被告堅決否認有販賣海洛因犯行，辯稱：「扣案
        海洛因是買回來自己吸的，不是要販賣」等語。經查：
      (一)、被告於九十年六月十九日警訊時固供承販賣海洛因，惟就販賣予何人、次
          數，均無一說明，且於同日偵訊時即否認有販賣海洛因行為，又證人劉宗
          勝、丙○○於九十年十一月十六日本院審理時即改稱：「未向甲○○購買
          海洛因」等語，則被告於警訊之有販賣海洛因之供述，證人乙○○、劉旗
          坪於警訊之證述，是否可信，即非無疑。
      (二)、扣案海洛因三包，淨重六點八三公克，數量並非龐大，且被告有施用海洛
          因之習慣，並因此經本院裁定送觀察勒戒、強制戒治，此有本院九十年毒
          聲字第四一九二號裁定在卷可憑，則被告前開扣案海洛因係為供己施用之
          辯解，自非不可信。
    三、綜上所述，證人乙○○、丙○○之證述既有重大瑕疵可指，復無其他證可佐
        被告於警訊之供述為真，自難僅憑乙○○、丙○○二人之證述，即認被告有
        連續販賣海洛因犯行，不能證明被告犯罪，自應依法諭知無罪之判決。
據上論斷，應依刑事訴訟法第二百九十九條第一項前段、第三百零一條第一項，毒品
危害防制條例第四條第二項、第十八條第一項前段、第十九條第一項，刑法第十一條
前段、第五十六條、第三十七條第二項，判決如主文。
中      華      民      國    九十一    年      三      月    二十一    日
                                      臺灣高雄地方法院刑事第一庭
                                          法  官  曾  逸  誠
右正本證明與原本無異。
如不服本判決，應於判決送達後十日內，向本院提出上訴狀。
                                          書記官  張  金  蘭
中    華    民    國      九十一      年      三      月      二十五   日
附錄本案論罪科刑法條：
毒品危害防制條例第四條第二項
製造、運輸、販賣第二級毒品者，處無期徒刑或七年以上有期徒刑，得併科新臺幣七
百萬元以下罰金。
